【裁判字號】    89,交易,205
【裁判日期】    891019
【裁判案由】    過失傷害
【裁判全文】
臺灣雲林地方法院刑事判決                        八十九年度交易字第二五號
    公  訴  人  臺灣雲林地方法院檢察署檢察官
    被      告  乙○○
右列被告因過失傷害案件，經檢察官提起公訴（八十九年度偵字第二八三一號），本
院判決如左：
    主  文
乙○○因過失傷害人，處有期徒刑參月，如易科罰金，以參佰元折算壹日。
    事  實
一、乙○○於民國八十九年四月十二日十三時十分許，駕駛車號Ｃ五─一四三七號自
    用小客車，沿雲林縣西螺鎮○○路，由東往西方向行駛，途經修文路與中市路無
    號誌之交岔路口時，原應注意汽車行經無號誌之交岔路口時，應減速慢行，作隨
    時停車之準備，依當時為白晝，天候狀況為晴，路面乾燥、無缺陷，道路無障礙
    物，視距良好之情形下，又無不能注意之情事，竟疏未注意減速慢行，貿然以時
    速三十公里之速度行駛，通過該交岔路口，適甲○○騎乘車號ＢＺＮ─一七八號
    機車，沿西螺鎮市（由南往北方向），行至上開交岔路口，亦未注意減速慢
    行，而以時速二、三十公理之速度行駛通過該交岔路口，乙○○因未減速慢行，
    作隨時停車之準準，致於發現甲○○騎乘之機車時已煞車閃避不及，而與甲○○
    發生踫撞，使甲○○因而人車倒地，受有右股骨幹骨折之傷害。乙○○於車禍後
    即委託友人報警並叫救護車救護傷者，並於警方抵達現場尚未得知肇事者係何人
    前，主動表示其係肇事人而自首並接受裁判。
二、案經甲○○訴由雲林縣警察局西螺分局報告臺灣雲林地方法院檢察署檢察官偵查
    起訴。
    理  由
一、訊據被告乙○○固不否認於右揭時、地駕駛車牌號碼Ｃ五─一四三七號自用小客
    車，與被害人甲○○所騎乘之機車發生車禍，致使甲○○受傷之事實，惟辯稱：
    係被害人甲○○騎機車撞伊，並非伊撞至甲○○云云。經查：（一）被告於右揭
    時、地，駕駛上開自小客車，行經無號誌之交岔路口時，並未減速慢行，作隨時
    停車之準備，而時速三十公里之速度通過該交岔路口，致於發現甲○○騎乘之機
    車時已煞車閃避不及，而與甲○○發生踫撞，使甲○○因而人車倒地，受有右股
    骨幹骨折之傷害，業據被害人甲○○於偵、審中指述綦詳，而被害人確因本件車
    禍受有右股骨幹骨折之傷害，並有沙鹿童綜合醫院所出具之診斷證明書一紙在卷
    可佐。（二）又過失傷害罪規範之目的，在處罰行為人因個人之過失而致他人受
    有傷害之行為，是祇以行為人之有過失為致傷害之一原因為已足，至於被害人是
    否亦有過失，並不影響犯罪之成立，本件車禍雖係被害人並未減速慢行，貿然騎
    乘機車通過前揭無號誌之交岔路口，致撞至被告駕駛之前揭自用小貨車，而非被
    告撞至被害人騎乘之機車，然倘被告於行經前揭車禍地點時，能注意減速慢行，
    作隨時停車之準備，則本件車禍即不致發生，是被告對於被害人所受之傷害，自
    難辭過失之咎。被告上開所辯，尚不足採。
二、按汽車行經無號誌之交岔路口時，應減速慢行，作隨時停車之準備，道路交通安
    全規則第九十三條第一項第四款定有明文，被告駕駛汽車本應注意上述道路交通
    安全規定，且依當時為白晝，天候狀況為晴，路面乾燥、無缺陷，道路無障礙物
    ，視距良好之情形，有道路交通事故調查報告表一紙在卷足據，並無不能注意之
    情形，被告能注意而不注意，因而肇至本件車禍，被告之行為自有過失，且被告
    之過失行為與被害人所受傷害之結果間，具有相當因果關係。至被害人行經交岔
    路口時，未注意減速慢行，作隨時停車之準備，即貿然通過該交岔路口，並因而
    撞及被告所駕駛之上開自小客車左前側及左側車門，被害人就本件車禍之發生雖
    與有過失，惟仍無解於被告之過失之刑責，併此敘明。綜上所陳，被告之過失傷
    害犯行，堪以認定。
三、核被告所為，係犯刑法第二百八十四條第一項前段之過失傷害罪。被告於肇事後
    即委託友人報警並叫救護車救護傷者，並於警方抵達現場尚未得知肇事者係何人
    之前，主動表示其係肇事人等情，有雲林縣警察局道路交通事故調查報告表一紙
    在卷可稽，應依刑法第六十二條前段之規定，減輕其刑。爰審酌被告並無前科、
    素行良好、其因一時失慎肇致本件車禍，其過失程度非重，而告訴人甲○○就本
    件車禍之發生亦與有過失、其所受傷害之情形，及被告犯後雖坦承犯行，惟迄今
    尚未與告訴人達成民事和解賠償等一切情狀，量處如主文所示之刑，並諭知易科
    罰金之折算標準。
據上論斷，應依刑事訴訟法第二百九十九條第一項前段、第二百八十四條第一項前段
、第六十二條前段、第四十一條、罰金罰鍰提高標準條第一條前段、第二條，判決如
主文。
本案經檢察官王淑月到庭執行職務。
中      華      民      國      八十九      年     十    月     十九    日
                                         臺灣雲林地方法院刑事第二庭
                                             法  官  冷  明  珍
右正本證明與原本無異。
如不服本判決，應於判決送達後十日內，向本院提出上訴狀。
                                             書記官  周  麗  雲
中      華      民      國      八十九      年     十    月     二十    日
刑法第二百八十四條
因過失傷害人者，處六月以下有期徒刑、拘役或五百元以下罰金，致重傷者，處一
年以下有期徒刑、拘役或五百元以下罰金。
從事業務之人，因業務上之過失傷人害者，處一年以下有期徒刑、拘役或一千元以
下罰金，致重傷者，處三年以下有期徒刑、拘役或二千元以下罰金。


司法院資訊處製作；財團法人民間司法改革基金會備份。
